臺灣高等法院刑事判決　　　　　　　 95年度交上訴字第190號
上　訴　人
即　被　告　乙○○
上列上訴人因過失致死案件，不服臺灣板橋地方法院95年度交訴
字第95號，中華民國95年9月29日第一審判決（起訴案號：臺灣
板橋地方法院檢察署95年度偵字第10303號），提起上訴，本院
判決如下：
    主  文
上訴駁回。
乙○○緩刑參年。
    事實及理由
一、本案經本院審理結果，認第一審以上訴人即被告乙○○犯有
    刑法第二百七十六條第二項之業務過失致死罪，判處被告有
    期徒刑一年，認事用法及量刑均無不當，應予維持，並引用
    如附件第一審判決書記載有關事實、證據及理由。（惟原判
    決據上論斷欄修正前刑法第二百七十六條第二項，應更正為
    刑法第二百七十六條第二項，道路交通管理處罰條例第八十
    六條，應更正為同法第八十六條第一項）
二、被告上訴意旨略以：伊與被害人之家屬業已達成調解，賠償
    新台幣二百六十五萬元，並已全部付清，而其未有前案之犯
    罪紀錄，素行亦佳，請求給予緩刑宣告等語。
三、被告上訴，未就犯罪事實予以爭執，僅請求緩刑給予自新之
    機會，是就犯行及量刑所為上訴，並無理由，應予駁回。惟
    被告上訴雖無理由，然查被告未有任何犯罪之紀錄，有本院
    被告全國前案紀錄表在卷可稽，本件於原審判決後，被告業
    與被害人之家屬達成調解，有經核定之台北縣板橋市調解委
    員會之調解書卷可考，且該金額亦全部付清，亦據告訴人甲
    ○○至院陳明，經此科刑之宣告，信無再犯之虞，本院認其
    所處之刑，以暫不執行為適當，爰併予宣告緩刑三年，以勵
    自新。
四、惟被告犯罪在新法施行前，新法施行後，緩刑之宣告，應適
    用新法第七十四條之規定（最高法院九十五年第八次刑事庭
    會議決議參照），自不生新舊法比較之問題，應逕依修正後
    之刑法七十四條第一項第一款宣告之，附此說明。
據上論斷，應依刑事訴訟法第三百七十三條、三百六十八條，刑
法第七十四條第一項第一款，判決如主文。
本案經檢察官呂文忠到庭執行職務。
中　　華　　民　　國　　96　　年　　3 　　月　　8 　　日
　　　　　　　　　刑事第十四庭  審判長法　官  陳志洋
　　　　　　　　　　　　　　　　　    法　官  蔡聰明
　　　　　　　 　 　　　　　　　　　　法　官  林秀鳳
以上正本證明與原本無異。
如不服本判決，應於收受送達後十日內向本院提出上訴書狀，其
未敘述上訴之理由者並得於提起上訴後十日內向本院補提理由書
（均須按他造當事人之人數附繕本）。
                                      書記官  耿鳳君
中　　華　　民　　國　　96　　年　　3 　　月　　9 　　日
附錄：本案論罪科刑法條全文
刑法第二百七十六條：
因過失致人於死者，處二年以下有期徒刑、拘役或二千元以下罰
金。
從事業務之人，因業務上之過失犯前項之罪者，處五年以下有期
徒刑或拘役，得併科三千元以下罰金。
